【裁判字號】    95,台聲,178
【裁判日期】    950324
【裁判案由】    清償債物強制執行
【裁判全文】
最高法院民事裁定              九十五年度台聲字第一七八號
    聲  請  人  甲○○
                        樓
                乙○○
    共      同
    代  理  人  莫怡萍律師
上列聲請人因與中聯信託投資股份有限公司間請求清償債務強制
執行事件，對於中華民國九十四年十一月十七日本院裁定（九十
四年度台抗字第一○七四號），聲請再審，本院裁定如下：
    主  文
聲請駁回。
聲請程序費用由聲請人負擔。
    理  由
本件聲請人主張本院九十四年度台抗字第一○七四號確定裁定（
下稱原確定裁定）有民事訴訟法第四百九十六條第一項第一款之
情形，對之聲請再審，係以：伊對於前程序民國九十四年八月二
日台灣高等法院九十四年度抗字第一八五四號裁定（下稱原抗告
法院裁定）提起再抗告，理由狀載明本件執行名義即台灣士林地
方法院八十七年度促字八一九六號支付命令違背民事訴訟法第五
百十四條、五百十一條規定及最高法院六十三年台上字第二六八
一號判例，係屬無效，依最高法院三十三年上字第五○六號判例
意旨，債權人不得據為執行名義，原抗告法院裁定違反上開規定
及判例；並敘明所涉及法律見解具有原則上重要性之理由。乃原
抗告法院不許可伊再為抗告，於九十四年九月十三日以裁定駁回
，而原確定裁定竟予以維持，駁回伊抗告，適用法規顯有錯誤云
云，為其論據。惟按強制執行程序，對於抗告法院所為抗告有無
理由之裁定再為抗告，僅得以其適用法規顯有錯誤為理由，並應
經原法院之許可。此項許可，以原裁定所涉及之法律見解具有原
則上之重要性者為限。此觀強制執行法第三十條之一準用民事訴
訟法第四百八十六條第四項、第五項之規定自明。本件原抗告法
院裁定係以「聲請人前曾以同一理由聲明異議，經法院裁定駁回
其異議確定，其再執同一理由聲明異議，仍屬不足採信」等詞，
駁回聲請人於前程序之抗告。聲請人再為抗告，核其理由仍在爭
執本件執行名義是否有效成立，並未說明原抗告法院裁定上述理
由有何適用法規顯有錯誤，及所涉及法律上見解具有原則上重要
性之情事。原確定裁定因認其再抗告不應許可，維持原抗告法院
不許可其再抗告之裁定，自難謂適用法規顯有錯誤。聲請人以原
確定裁定有民事訴訟法第四百九十六條第一項第一款所定事由，
對之聲請再審，非有理由。
據上論結，本件聲請為無理由。依強制執行法第三十條之一、民
事訴訟法第九十五條、第七十八條，裁定如主文。
中    華    民    國  九十五  年    三    月  二十四  日
                      最高法院民事第五庭
                          審判長法官  吳  啟  賓
                                法官  高  孟  焄
                                法官  謝  正  勝
                                法官  鄭  玉  山
                                法官  吳  麗  女
      本件正本證明與原本無異
                                      書  記  官
中    華    民    國  九十五  年    四    月    四    日
                                                    Ｒ


司法院資訊處製作；財團法人民間司法改革基金會備份。
